【裁判字號】    96,易,1487
【裁判日期】    970212
【裁判案由】    詐欺
【裁判全文】
臺灣桃園地方法院刑事判決              96年度易字第1487號
公  訴  人  臺灣桃園地方法院檢察署檢察官
被      告  乙○○
                      號(
選任辯護人  葉民文律師
上列被告因詐欺案件，經檢察官提起公訴（96年度偵字第21848
號），嗣經本院合議裁定改採簡式審判程序審理，本院判決如下
︰
    主  文
乙○○共同意圖為自己不法之所有，以詐術使人將本人之物交付
，累犯，處有期徒刑柒月，扣案如附表編號1 所示之人頭彭康華
楊梅郵局帳戶存簿壹本、金融卡壹張、內插0000000000門號之藍
色NOKIA 牌手機壹支（僅沒收機體，不及SIM 卡），均沒收；又
共同意圖為自己不法之所有，以詐術使人將本人之物交付，累犯
，處有期徒刑柒月，扣案如附表編號2 所示之人頭陳信良華南商
業銀行平鎮分行帳戶存簿壹本、內插0000000000門號之藍色
NOKIA 牌手機壹支（僅沒收機體，不及SIM 卡），均沒收；應執
行有期徒刑壹年，扣案之如附表編號1 所示之人頭彭康華楊梅郵
局帳戶存簿壹本、金融卡壹張、如附表編號2 所示之人頭陳信良
華南商業銀行平鎮分行帳戶存簿壹本、內插0000000000門號之藍
色NOKIA 牌手機壹支（僅沒收機體，不及SIM 卡），均沒收。
    事  實
一、乙○○前於民國91年間因違反電信法，經本院於91年12月5
    日判處有期徒刑3 月確定並執行完畢，再於同年間因傷害案
    件，於92年2 月21日經本院以91年度壢簡字第1360號判處有
    期徒刑4 月確定，甫於92年10月29日易科罰金執行完畢；詎
    猶不知悔改，於民國96年2 月間，在桃園縣中壢市向綽號「
    叮噹」之姓名年籍均不詳之大陸成年男子（下稱「叮噹」）
    借款新台幣（下同）15萬元後，於同年3 月間起，因無力償
    還，遂同意加入「叮噹」與羅世剛（另案通緝中）所組成之
    詐欺集團，共同意圖為自己不法所有，基於犯意聯絡，以每
    10萬元抽取4000元之代價償還債務，推由「叮噹」自大陸地
    區打電話指示乙○○前往中壢火車站置物箱內，拿取人頭帳
    戶之銀行存摺、金融卡及密碼等物後，再以電話指示提領詐
    騙所得之金額，由乙○○依指示匯入簡訊所指定之帳戶內。
    嗣乙○○、「叮噹」、羅世剛與所屬之詐欺集團成員，基於
    犯意聯絡，於附表所示之時間，以網路或電話，向丙○○及
    甲○○，分別佯稱援交確認身分及誤匯款項須匯回等詐術，
    致因而陷於錯誤，而分別將附表所示之款項匯入該集團成員
    所指定如附表所示之彭康華楊梅郵局帳戶及陳信良華南商業
    銀行平鎮分行帳戶內，嗣經丙○○及甲○○發覺有異後報警
    ；嗣於同年9 月11日下午4 時許，乙○○在桃園縣中壢市○○○路348 號前併排停車，經警上前詢問，在觸目可及之範
    圍內之車內右前座上發現有已遭警示之如附表所示之2 帳戶
    之存摺，因而察覺有異，將乙○○予以逮捕，並扣得如附表
    編號1 所示之彭康華楊梅郵局帳戶存簿1 本、金融卡1 張、
    如附表編號2 所示之陳信良華南商業銀行平鎮分行帳戶存簿
    1 本、乙○○所有用以和詐欺集團聯絡之內插0000000000
    門號之藍色NOKIA 牌手機1 支，另扣得下開諸物品：陳信良
    之印章2 枚（其中1 枚註明係富邦銀行帳戶之印章、另1 枚
    則用途不詳）、人頭劉俊暉之新竹國際商業銀行新坡分行
    00000000000 號帳戶存摺1 本及金融卡1 張及記載該帳戶之
    密碼（111111號）與開戶人出生年月日（73年9 月24日生）
    之紙條1 張、人頭劉俊暉之中國信託銀行中壢分行00000000
    0000號帳戶存摺1 本、人頭陳信良之渣打銀行金陵分行0000
    00000000號帳戶（96年8 月6 日開戶）存摺1 本及金融卡1
    張、人頭邱新枝之第一銀行中壢分行00000000000 號帳戶存
    摺1 本、人頭陳彥行桃園大樹林郵局00000000000000號帳戶
    存摺1 本、人頭蔡匯汝中壢華勛郵局00000000000000號帳戶
    存摺1 本及金融卡1 張、乙○○個人和家人聯絡之內插0000
    000000門號之黑色NOKIA 牌手機1 支。
二、案經桃園縣政府警察局移送臺灣桃園地方法院檢察署檢察官
    偵查起訴。
    理  由
一、訊據被告乙○○對於上開事實坦承不諱，核與被害人丙○○
    及甲○○之警詢證詞相符（該2 人之警詢證詞，依刑事訴訟
    法第159 條第2 項之規定，具有證據能力），並有指認犯罪
    嫌疑人紀錄表、被害人匯款單影本、彭康華楊梅郵局開戶資
    料及歷史往來明細、華南銀行平鎮分行96年9 月26日函及附
    件、渣打銀行96年11月29日函及附件、桃園大樹林郵局、中
    壢華勛郵局帳戶往來明細、中國信託銀行96年11月29日函及
    附件附卷可稽，復有扣案之上開各物品足資佐證，本件事證
    明確，被告犯行，堪以認定。
二、核被告所為，係犯刑法第339 條第1 項之詐欺罪。被告與「
    叮噹」、羅世剛之詐騙集團間，有犯意聯絡、行為分擔，為
    共同正犯。被害人丙○○於如附表編號一之二次被騙匯款行
    為，核係被告等詐騙集團在時間、空間密接之情況下，接續
    詐騙之行為結果，該2 次詐騙行為為接續犯；被告等詐騙集
    團所為附表編號一、二之行為，則應分論併罰之。被告有上
    開前科，甫於92年10月29日易科罰金執行完畢，有前科表1
    份足憑，其於執行完畢5 年內再犯，為累犯，應依刑法第47
    條第1 項之規定加重其刑。爰審酌被告年紀輕輕，不事正業
    ，竟為圖利得而加入詐騙集團，擔任車手之角色、詐騙集團
    對於國人乃至其他國家之國民為害甚烈、被告犯後未對被害
    人加以賠償、犯後態度尚可等一切情狀，量處如主文所示之
    刑。扣案之如附表編號1 所示之人頭彭康華楊梅郵局帳戶存
    簿1 本、金融卡1 張、如附表編號2 所示之人頭陳信良華南
    商業銀行平鎮分行帳戶存簿1 本，係共犯彭康華、陳信良（
    渠2 人至少為幫助犯以上之共犯）所有，供本案詐騙集團使
    用詐騙之物，又被告所有內插0000000000門號之藍色NOKIA
    牌手機1 支，係供其用以和詐欺集團聯絡之用，業據其供述
    在案，均應依刑法第38條第1 項第2 款之規定宣告沒收。其
    餘扣案物品，雖亦供本案詐騙集團詐騙之用（黑色NOKIA 牌
    手機1 支，則無證據證明用以犯案），然本部分之詐騙內容
    ，未據檢察官起訴，爰不諭知沒收。
三、依扣案物顯示，(1)彭康華涉提供如附表編號1 所示之楊梅郵
    局帳戶存簿1 本、金融卡1 張予詐騙集團，(2)陳信良涉提供
    如附表編號2 所示之華南商業銀行平鎮分行帳戶存簿1 本、
    印章2 枚（其中1 枚註明係富邦銀行帳戶之印章、另1 枚則
    用途不詳）、渣打銀行金陵分行000000000000號帳戶（96年
    8 月6 日開戶）存摺1 本及金融卡1 張予詐騙集團，(3)劉俊
    暉涉提供新竹國際商業銀行新坡分行00000000000 號帳戶存
    摺1 本及金融卡1 張及記載該帳戶之密碼（111111號）與開
    戶人出生年月日（73年9 月24日生）之紙條1 張、中國信託
    銀行中壢分行000000000000號帳戶存摺1 本予詐騙集團，(4)
    邱新枝涉提供第一銀行中壢分行00000000000 號帳戶存摺1
    本予詐騙集團，(5)陳彥行涉提供桃園大樹林郵局0000000000
    0000號帳戶存摺1 本予詐騙集團，(6)人頭蔡匯汝中壢華勛郵
    局00000000000000號帳戶存摺1 本及金融卡1 張予詐騙集團
    ；上開各人已至少涉犯幫助詐欺罪，均應由檢察官簽分偵辦
    。
據上論斷，應依刑事訴訟法第273 條之1 第1 項、第299 條第1
項前段，刑法第28條、第339 條第1 項、第47條第1 項、第51條
第5 款、第38條第1 項第2 款，刑法施行法第1 條之1 第1 項、
第2 項前段，判決如主文。
本案經檢察官徐文豪到庭執行職務
中    華    民    國    97    年    2     月    12    日
                  刑事第三庭    法  官  曾雨明
以上正本證明與原本無異
如不服本判決書應於送達後10日內向本院提出上訴狀
                                書記官  施春祝
中    華    民    國    97    年    2     月    12    日
所犯法條：
中華民國刑法第339條
意圖為自己或第三人不法之所有，以詐術使人將本人或第三人之
物交付者，處5年以下有期徒刑、拘役或科或併科1千元以下罰金
。
以前項方法得財產上不法之利益或使第三人得之者，亦同。
前二項之未遂犯罰之。
附表：


司法院資訊處製作；財團法人民間司法改革基金會備份。
